臺灣橋頭地方法院刑事裁定　
111年度訴字第14號
公  訴  人  臺灣橋頭地方檢察署檢察官
被      告  MASSEY JAMES HAROLD




選任辯護人  林俊寬律師（法律扶助律師）
上列被告因違反毒品危害防制條例案件（111年度訴字第14號）
，前經限制出境、出海，本院裁定如下：
    主  文
MASSEY JAMES HAROLD自民國壹佰壹拾壹年拾壹月拾壹日起延長
限制出境、出海捌月。
    理  由
一、按被告犯罪嫌疑重大，而有相當理由足認有逃亡之虞者，必
    要時檢察官或法官得逕行限制出境、出海，刑事訴訟法第93
    條之2第1項第2款定有明文。次按審判中限制出境、出海每
    次不得逾八月，犯最重本刑為有期徒刑十年以下之罪者，累
    計不得逾五年；其餘之罪，累計不得逾十年；法院延長限制
    出境、出海裁定前，應給予被告及其辯護人陳述意見之機會
    ，同法第93條之3第2項後段、第4項亦有規定。
二、又限制住居、限制出境、出海僅在保全刑事偵查、審判、執
    行順利進行，屬於刑事訴訟之保全程序，非為確定被告對於
    本案是否應負擔罪責與是否應科處刑罰之問題，故有關限制
    出境、出海事由是否具備及是否具有限制出境、出海必要性
    之審酌，並無需如同本案有罪或無罪之判決採嚴格證明法則
    ，將所有犯罪事實證明至「無合理懷疑之確信程度」，易言
    之，僅須依自由證明法則，對前揭要件事實證明至讓法院相
    信「很有可能如此」之程度即可。倘依卷內證據，被告犯罪
    嫌疑重大，確有出境、出海滯留他國不歸而逃亡之可能性存
    在，即足影響審判之進行或刑罰執行，依法當得為必要之限
    制出境、出海強制處分，以確保被告到庭接受審判或執行。
    至被告是否有限制出境、出海之必要，而予以限制出境、出
    海之強制處分，核屬事實認定問題，受訴法院自有依法認定
    裁量，並按訴訟進行程度及其他一切情狀，斟酌認定之權。
三、查被告MASSEY JAMES HAROLD（下稱被告）因製造第二級毒
    品案件，於偵查中經檢察官訊問後，認其涉犯毒品危害防制
    條例第4條第2項製造第二級毒品罪嫌，犯罪嫌疑重大，屬最
    輕本刑為5年以上有期徒刑之罪，有羈押之原因，但無羈押
    之必要，依刑事訴訟法第93條第3項但書規定及同法第117條
    之1第1項準用第116條之2第1項第6款規定，逕命被告具保新
    臺幣10萬元、限制住居及交付護照，並依同法第93條之2第1
    項規定，限制被告自民國110年5月6日起至111年1月5日止出
    境、出海；俟檢察官提起公訴，本案於111年1月10日繫屬本
    院時，前開檢察官限制被告出境、出海之期間業已屆滿，經
    本院受命法官於111年2月25日準備程序訊問被告後，合議庭
    認被告所涉毒品危害防制條例第4條第2項製造第二級毒品罪
    嫌，犯罪嫌疑重大，非屬最重本刑為拘役或專科罰金案件，
    且被告為美國籍人士，由公司外派來臺工作，期間偶有返美
    ，妻女皆已離臺等情，有相當理由足認被告出境後，有滯留
    國外逃亡之虞，裁定被告自111年3月11日起限制出境、出海
    8月在案，此有被告110年5月6日偵訊筆錄、臺灣橋頭地方檢
    察署被告具保責付辦理程序單、收受訴訟案款通知、暫收臨
    時收據、國庫存款收款書、限制出境、出海通知、扣押物品
    清單、臺灣橋頭地方檢察署111年1月7日橋檢信秋110偵6725
    字第1119000816號函暨其上所蓋本院之收文章、本院111年2
    月25日準備程序筆錄、本院111年3月10日裁定在卷可稽。
三、茲本院前開裁定限制被告出境、出海之期間即將屆滿，經傳
    喚被告並通知其辯護人於111年10月6日準備程序到庭陳述意
    見，被告陳稱：伊原本受派來臺工作，如今在臺已無工作、
    亦欠缺收入，護照遭到扣押無法回家，伊對家人有重大的責
    任，希望能夠盡快解決這個情況等語；被告之辯護人則表示
    ：被告被派來臺灣工作，案發後護照遭到扣押，亦失去工作
    ，在臺灣無法做任何事情，生活需要靠國外接濟，對被告而
    言，形同監禁在臺灣，被告已遭受如此懲罰2年，而被告製
    造第二級毒品僅為供自己施用，情節尚非嚴重，應無延長限
    制出境、出海期間以懲罰被告之必要等語。
四、本院審酌被告於本院準備程序坦承製造第二級毒品大麻、裸
    頭草辛犯行，並有起訴書所載證據在卷可憑，足認被告涉犯
    毒品危害防制條例第4條第2項製造第二級毒品罪嫌，犯罪嫌
    疑重大，該罪之法定刑為無期徒刑或10年以上有期徒刑，衡
    諸趨吉避凶、不甘受罰之基本人性，重罪本即常伴隨高度逃
    亡之可能性，加以被告為美國人民，家人均在國外，僅因工
    作之故旅居我國，則其一但出境後，確有滯留國外不願來臺
    接受審判或刑罰之動機及能力，實有相當理由認其有逃亡之
    虞，權衡國家刑事司法權之有效行使、社會秩序及公共利益
    、本案目前進行之程度、被告居住及遷徙自由權受限制之程
    度，暨考量被告本案製造第二級毒品大麻、裸頭草辛之犯罪
    情節，與所犯罪名之法定刑度，依比例原則權衡後，認仍有
    繼續限制被告出境、出海之必要，爰裁定被告自111年11月1
    1日起延長限制出境、出海8月。
五、至於被告於本案案發後，在臺失去工作、欠缺收入而需靠國
    外親友接濟等處境，以及遭到限制出境、出海，以致無法滿
    足其與家人間親情互動之需求或善盡其照顧家庭之責任，均
    屬被告在臺涉犯製造第二級毒品罪嫌後，依照我國法律制度
    所衍生、被告必須面對之情況，仍需由被告自我調適或與家
    人商議因應之道，尚不足以推翻本院對於限制被告出境、出
    海必要性之判斷，亦難以將限制出境、出海之保全措施，視
    同監禁被告之懲罰手段，被告及辯護人以前揭理由，主張本
    案不應再延長限制被告出境、出海期間，尚難憑採。
六、據上論斷，應依刑事訴訟法第93條之2第1項第2款、第93條
    之3第2項後段，裁定如主文。
中　　華　　民　　國　　111 　年　　10　　月　　19　　日
                  刑事第四庭  審判長法  官  陳  箐
                                    法  官  許瑜容
                                    法  官  馮君傑
以上正本證明與原本無異。
如不服本裁定，應於收受送達後5 日內向本院提出抗告狀。
中　　華　　民　　國　　111 　年　　10　　月　　19　　日
                                     書記官  陳又甄